ACORDAO-COMPLETO-2376713

ACÓRDÃO DE RELAÇÃO

ACÓRDÃO DE RELAÇÃO 2425/2019 ATA 39/2019 - PLENÁRIO

Acórdão 2425/2019-TCU-Plenário
	Os Ministros do Tribunal de Contas da União ACORDAM, por unanimidade, com fundamento no art. 47, § 3º, da Resolução/TCU n. 259/2014, em levantar o sobrestamento que incide sobre este processo e encaminhá-lo à SecexTCE com vistas à realização das citações e demais medidas propostas pela unidade instrutiva, de acordo com o parecer da unidade técnica:
	
1. Processo TC-Processo 021.535/2017-5 (TOMADA DE CONTAS ESPECIAL) 
	1.1. Responsáveis: Aldemário Ribeiro Cruz Júnior (XXX.277.902-XX) ; Antonio Carlos Mattos de Vasconcelos (XXX.327.082-XX) ; Carina Eline de Melo Martins (XXX.635.982-XX) ; Daniel Adriano Ortiz Soares (XXX.921.412-XX) ; Joaquim da Silva Reis (XXX.790.712-XX) ; José Roberto Tadros (XXX.844.462-XX) ; Mário José de Oliveira Laranjeira (XXX.452.482-XX) ; Roberto Aguiar Dias (XXX.429.382-XX) ; Rosilene Gomes Mendonça Campos (XXX.103.772-XX) ; Sofios Construções Ltda. (04.160.297/0001-03) ; Teófilo Gomes da Silva Neto (XXX.539.662-XX) ; Transcal Transportes Comércio Construções Araújo Ltda. (04.489.308/0001-01) ; Walber Luiz de Almeida Ribeiro (XXX.346.642-XX) .
	1.2. Órgão/Entidade: Administração Regional do Serviço Social do Comércio no Estado do Amazonas – Sesc/AM.
	1.3. Relator: Ministro-Substituto Marcos Bemquerer Costa.
	1.4. Representante do Ministério Público: não atuou.
	1.5. Unidade Técnica: Secretaria de Controle Externo de Tomada de Contas Especial (SecexTCE) .
	1.6. Representação legal: Márcio Augusto Ramos Tinoco (3447/OAB-PI) , representando Carina Eline de Melo Martins, Administração Regional do Sesc No Estado do Amazonas, Teófilo Gomes da Silva Neto, Aldemário Ribeiro Cruz Júnior, Daniel Adriano Ortiz Soares, José Roberto Tadros, Mário José de Oliveira Laranjeira, Roberto Aguiar Dias e Rosilene Gomes Mendonça Campos. 
	1.7. Determinações/Recomendações/Orientações: não há.

Administração Regional do Serviço Social do Comércio no Estado do Amazonas - Sesc/AM.

Aldemário Ribeiro Cruz Júnior (XXX.277.902-XX); Antonio Carlos Mattos de Vasconcelos (XXX.327.082-XX); Carina Eline de Melo Martins (XXX.635.982-XX); Daniel Adriano Ortiz Soares (XXX.921.412-XX); Joaquim da Silva Reis (XXX.790.712-XX); José Roberto Tadros (XXX.844.462-XX); Mário José de Oliveira Laranjeira (XXX.452.482-XX); Roberto Aguiar Dias (XXX.429.382-XX); Rosilene Gomes Mendonça Campos (XXX.103.772-XX); Sofios Construções Ltda. (04.160.297/0001-03); Teófilo Gomes da Silva Neto (XXX.539.662-XX); Transcal Transportes Comércio Construções Araújo Ltda. (04.489.308/0001-01); Walber Luiz de Almeida Ribeiro (XXX.346.642-XX).

MARCOS BEMQUERER

Márcio Augusto Ramos Tinoco (3447/OAB-PI), representando Carina Eline de Melo Martins, Administração Regional do Sesc No Estado do Amazonas, Teófilo Gomes da Silva Neto, Aldemário Ribeiro Cruz Júnior, Daniel Adriano Ortiz Soares, José Roberto Tadros, Mário José de Oliveira Laranjeira, Roberto Aguiar Dias e Rosilene Gomes Mendonça Campos.

Não atuou.

TOMADA DE CONTAS ESPECIAL (TCE)

Secretaria de Controle Externo de Tomada de Contas Especial (SecexTCE).